臺灣彰化地方法院刑事判決　　　　　　　　　　　　　九十年度易字第一六二九號
　　被　　　告　丙○○
右被告因竊盜案件，經檢察官提起公訴（九十年度偵緝字第二七七號），本院判決如
左：
      主  文
丙○○竊盜，累犯，處有期徒刑陸月，如易科罰金以參佰元折算壹日。
      事  實
一、丙○○前因竊盜案件，分別經台灣嘉義地方法院、台灣高雄地方法院判處有期徒
    刑七月及十月確定，並經裁定應執行刑為有期徒刑一年四月，送監執行後，於民
    國（下同）八十六年一月十五日假釋出獄，復於八十七年一月十四日假釋期滿，
    未經撤銷其假釋而以已執行完畢論，詎猶不知悔改，於八十九年十一月二十六日
    下午四時許，至甲○○位於彰化縣彰化市○○路○段三八號三樓之住處，欲找尋
    甲○○之妹妹邱安琪，其明知無人在屋內，仍強行上樓，上樓後因使用設於樓梯
    間之廁所，見甲○○房門之鑰匙置放於廁所鏡子下之小抽屜內，竟萌意圖為自己
    不法所有之犯意，持該鑰匙啟開甲○○之房門，侵入屋內（侵入住宅部分未據告
    訴），竊取甲○○所有置放於臥房內之金戒指二只、金手鍊一條等物。嗣同日二
    十三時三十分許，甲○○返家發覺，旋即下樓詢問，始循線獲悉上情。
二、案經彰化縣警察局彰化分局報請台灣彰化地方法院檢察署檢察官偵查起訴。
      理  由
一、訊據被告丙○○固不否認於八十九年十一月二十六日下午三時許曾至上開甲○○
    之住處，並使用設於該處樓梯間之廁所等情，惟矢口否認有何竊盜犯行，辯稱：
    伊於八十九年十一月二十五日即曾至甲○○住處，欲找甲○○的妹妹邱安琪，伊
    與邱安琪是男女朋友，當天甲○○有告訴伊，邱安琪不住這裡，但有時會回來，
    當天伊也有請甲○○聯絡邱安琪，但其並沒有回應，隔天（即十一月二十六日）
    伊又前至上址欲找邱安琪，當日伊是下午四點左右至甲○○住處，要上樓時有遇
    到一位司機，他是告訴伊甲○○人不知道在不在，所以伊才上樓去看看，並沒有
    告訴他是甲○○叫伊來的，上樓後有使用甲○○家的廁所，在樓上待了一個多小
    時，也有上三樓看一看，三樓並沒有鎖，伊也沒有進入甲○○的房間，因伊沒有
    鑰匙，約於下午四點多離開，下樓時有碰到之前問話的司機，他只有問伊是否要
    找甲○○的妹妹，伊回答他說是，並沒有多說些什麼，之後就去台化公司附近吃
    東西，約於五點多再至上址，有碰到另一個司機，但並沒有說什麼話。且伊於八
    十九年十一月二十五日去找甲○○時，甲○○就曾跟伊說她的手飾不見了，伊並
    沒有竊取甲○○的東西云云。然查：右揭事實，業據被害人甲○○於警、偵訊中
    及本院調查時指述綦詳，本院復就其為何懷疑被告涉犯本件竊盜罪嫌為訊問，其
    指稱：「（為何發現有人進入房間偷東西？）因那間廁所本來只有我在使用，我
    回來後，發現有人使用過，我覺得不對勁。（當時鑰匙於何處？）已經在房間床
    頭的旁邊。（房間是否有被翻亂？）沒有，因我有習慣性將身上飾品拿下放於床
    頭，我才發現我拿下的東西不見了。（如何知道丙○○有到過你房間？我是問過
    乙○○（即一樓車行之司機）我才知道丙○○有來過，我租屋的地方很少人知道
    ，除了我男朋友外，可是當天我是與我男朋友一起出去的，丙○○是因我妹妹才
    知道我那裡，且當天早上十一點時，他告訴我說我妹妹要向他借錢，問我可不可
    以，後來我發現東西被偷後，我打電話問我妹妹，我妹才告訴我是丙○○要跟她
    借錢，她不借。」等語，核與證人即彰化縣彰化市○○路○段三八號一樓中庄計
    程車行之司機乙○○結證稱：伊是當天下午四點多時到車行，約快到下午五點，
    看到被告從樓上下來，並走出去，轉頭回來告訴伊等一下再來，就離開，其離開
    後至甲○○返家之期間內，並未看到有其他人上樓，伊不知道其在樓上待多久等
    語，情節相符，參以證人即上開車行之另一名司機丁○○到庭所證：八十九年十
    一月二十六日早上七、八時時，伊即至車行，當天下午，伊均在車行內，當時甲○○離開住處後不到一個小時，伊見丙○○進來欲直接上樓，問其有何事，其告
    稱要找樓上小姐，伊稱樓上無人，不要上去，丙○○回稱係邱小姐叫他來的，其
    要在樓上等人，嗣隔約一個多小時，丙○○始下樓，下樓後即直接離開，之後即
    未再見丙○○來，當日亦未見有其他人上樓等語，證人等與被告並不相識，且無
    嫌隙，衡情當無甘冒觸犯偽證罪之風險，恣意誣攀之理，況被告亦於本院調查時
    亦曾供稱：當天伊先後碰到樓下計程車行之二名司機等語，益徵證人等所述信而
    有徵，應非虛構，是以被害人之指述實屬有據，亦應非任意誣陷被告之詞。再審
    酌被告先辯稱：伊不認識甲○○，僅認識邱安琪，八十九年十一月二十六日曾至
    邱安琪住處，然因無人在，門亦鎖著，未入屋內即離開，用餐畢再次上樓，門依
    舊未開，伊即下樓，並向樓下司機詢問邱安琪姊妹是否在家，另伊於八十九年十
    一月二十五日即曾至同址找過邱安琪，當時並和邱安琪之姐聊天云云。再辯稱：
    當時伊與邱安琪交往，甲○○則為邱安琪之姐，八十九年十一月二十六日下午五
    、六點，伊至甲○○家找邱安琪，上樓敲門，無人回應，等了十幾分鐘後才下樓
    至附近用餐，隔約一個小時，伊於七時四十分許又返回該處，依舊無人應門，乃
    坐於樓梯處等候，嗣於八時許離開，伊於第二次上樓時，曾使用三樓之浴廁云云
    ，復改稱：甲○○之物品於二十六日遺失，伊係二十七日始至甲○○住處，當日
    下午五、六點，伊上樓時碰見司機丁○○，待下樓時已未見該名司機，嗣再次回
    到甲○○處時，又看見丁○○云云，再以前詞置辯，被告前後所辯不維相互矛盾
    ，亦與證人等所證述之上開情節不相符合，況本院調查時命被告與被害人當場對
    質：「（問被害人：丙○○何時去找你？）八十九年十一月二十六日，他是同一
    天去二次，當日早上他去找我，與我聊我妹妹要向他借錢，問我是否可以借錢給
    我妹妹，而且事後我有問我妹妹有無要向丙○○借錢，可是我妹妹說是丙○○要
    向她借錢。（問被害人：丙○○前一日有無去找你？）無。（問被害人：有無告
    訴丙○○你的戒指有丟掉？）無。（問被告：你對甲○○所述有何意見？）我二
    天都有去找她，第一天去有與她聊天，第二天去沒有遇到她。（問被害人：戒指
    失竊後，丙○○有無再去找你？）無，失竊當晚我就已經報警了。（問被告：你
    何時遇到司機？）第二天下午。」等語，被告所辯又有所翻異，且與證人等證述
    之情節亦大異其趣，顯見被告為圖卸責，一再飾詞狡辨，不足憑信。從而，本件
    被告進出時間與飾品遭竊時間吻合，期間又未曾有他人前至上開住處，及被告並
    曾使用三樓浴廁，參以被害人住處鑰匙置放於浴廁，暨該住處之門鎖未遭破壞等
    情，雖失竊金飾未尋獲，本件事證亦已明確，被告竊盜犯行，洵堪認定。
二、核被告所為，係犯刑法第三百二十條第一項竊盜罪。查被告前因竊盜案件，分經
    台灣嘉義地方法院、台灣高雄地方法院判處有期徒刑七月及十月確定，並經裁定
    應執行刑為有期徒刑一年四月，送監執行後，於八十六年一月十五日假釋出獄，
    復於八十七年一月十四日假釋期滿，未經撤銷其假釋而以已執行完畢論之事實，
    有台灣彰化地方法院檢察署刑案資料查註記錄表、台灣高等法院被告全國前案紀
    錄表在卷可按，其於有期徒刑之執行完畢後，五年以內再犯有期徒刑以上之本罪
    ，為累犯，應加重其刑。爰審酌被告曾有多次竊盜前科（參前案紀錄表），素行
    不良，犯罪之動機、手段、致生危害之程度，及犯後仍飾詞狡辯，顯無悔意之態
    度等一切情狀，量處如主文所示之刑。末查被告為前開犯罪行為後，刑法第四十
    一條已於九十年一月十日修正公布，經比較修正前後之規定，以修正後之新法較
    有利於被告，爰依刑法第二條第一項前段規定，適用修正後之刑法第四十一條第
    一項前段，並諭知易科罰金之折算標準，附此敘明。
據上論斷，應依刑事訴訟法第二百九十九條第一項前段、刑法第二條第一項前段、第
三百二十條第一項、第四十七條、第四十一條第一項前段，罰金罰鍰提高標準條例第
一條前段、第二條，判如主文。
本案經檢察官黃淑媛到庭執行職務。
中      華      民      國    九十一    年      四      月      九      日
                           臺灣彰化地方法院刑事第一庭
                                   審判長法官  葉  榮  郎
     法      官  吳  俊  螢
                                   法      官  簡  璽  容
右正本證明與原本無異。
如不服本判決，應於判決送達後十日內向本院提出上訴狀（須附繕本）。
告訴人或被害人對於判決如有不服具備理由請求檢察官上訴者，其上訴期間之計算係
以檢察官收受判決正本之日期為準。
                                   法院書記官  王  惠  嬌
中      華      民      國    九十一    年      四      月      十      日
刑法第三百二十條
意圖為自己或第三人不法之所有，而竊取他人之動產者，為竊盜罪，處五年以下有期
徒刑、拘役或五百元以下罰金。
意圖為自己或第三人不法利益，而竊佔他人之不動產者，依前項之規定處斷。
前二項之未遂犯罰之。
